【裁判字號】    92,訴,344
【裁判日期】    920804
【裁判案由】    違反毒品危害防制條例
【裁判全文】
臺灣屏東地方法院刑事判決                          九十二年度訴字第三四四號
    公  訴  人  臺灣屏東地方法院檢察署檢察官
    被      告  甲○○
右列被告因違反毒品危害防制條例案件，經檢察官提起公訴（九十二年度毒偵字第六
二七號）及聲請併案（臺灣屏東地方法院檢察署九十二年度毒偵字第一○一六號）審
理，本院判決如左：
     主  文
甲○○連續施用第一級毒品，處有期徒刑壹年；扣案之注射針筒貳支均沒收。
     理  由
一、甲○○曾於民國八十八年間因施用毒品案件，經本院依臺灣屏東地方法院檢察署
    檢察官聲請，裁定送觀察、勒戒後，經認定有繼續施用毒品之傾向，由該署檢察
    官聲請本院裁定將其送入臺灣屏東戒治所施以強制戒治，因其於強制戒治期間內
    戒治成績經評定為合格，經本院裁定停止戒治交付保護管束，惟其於保護管束期
    間，因違反保護管束應遵守事項情節重大之行為，由臺灣屏東地方法院檢察署檢
    察官聲請本院裁定撤銷停止戒治，經本院以八十八年度毒聲字第二六○八號裁定
    撤銷停止戒治，令入戒治處所施以強制戒治，於八十九年五月三十一日強制戒治
    期滿，由臺灣屏東地方法院檢察署檢察官於八十九年七月十九日以八十九年度戒
    毒偵字第三一五號不起訴處分確定。詎甲○○再因施用第一、二級毒品之案件，
    ，經臺灣屏東地方法院檢察署檢察官以九十一年度毒偵字第七四五號起訴後，由
    臺灣高等法院高雄分院於九十二年三月六日以九十一年度上訴字第一九三八號判
    處應執行有期徒刑一年二月確定 (尚未執行不構成累），再經本院以九十一年毒
    聲字第九○九號裁定送強制戒治，嗣因戒治期滿三個月，其成績經評定為合格，
    認無繼續戒治之必要，經本院以九十二年毒聲字第一二八號裁定停止戒治，所餘
    戒治期間並付保護管束，詎料其於保護管束期間，竟不知悔改，復基於施用第一
    級毒品海洛因之概括犯意，自九十二年三月底某日起至同年六月七日上午十一時
    止，在屏東縣萬丹鄉○○村○○路○段一九○號住處，將海洛因摻入水以針筒注
    射之方式，連續施用第一級毒品海洛因多次。嗣於九十二年四月十五日十一時三
    十分許，在屏東縣萬丹鄉○○路一一三號為警查獲，並扣得注射針筒一支；復於
    九十二年六月九日十五時許，在屏東縣萬丹鄉○○村○○路段旁查獲，並扣得注
    射針筒一支。
二、案經屏東縣警察局屏東分局報請臺灣屏東地方法院檢察署檢察官偵查起訴及聲請
    併案審理。
    理  由
一、右揭事實，業據被告甲○○於本院審理時坦承不諱，且被告於九十二年四月十五
    日十三時許及同年六月九日十九時許，分別為警查獲時經採集尿液送檢驗結果，
    均呈現嗎啡陽性反應，有屏東縣衛生局煙毒及麻醉藥品類委託檢驗結果通知書一
    紙及長榮大學檢驗報告二紙在卷可證，復有扣案被告所有供施用毒海洛因使用注
    射針筒二支可稽。又被告曾於八十八年間因施用毒品案件，經本院依臺灣屏東地
    方法院檢察署檢察官聲請，裁定送觀察、勒戒後，經認定有繼續施用毒品之傾向
    ，由該署檢察官聲請本院裁定將其送入臺灣屏東戒治所施以強制戒治，因其於強
    制戒治期間內戒治成績經評定為合格，經本院裁定停止戒治交付保護管束，惟其
    於保護管束期間，因違反保護管束應遵守事項情節重大之行為，由臺灣屏東地方
    法院檢察署檢察官聲請本院裁定撤銷停止戒治，經本院以八十八年度毒聲字第二
    六○八號裁定撤銷停止戒治，令入戒治處所施以強制戒治，於八十九年五月三十
    一日強制戒治期滿，由臺灣屏東地方法院檢察署檢察官於八十九年七月十九日以
    八十九年度戒毒偵字第三一五號不起訴處分確定。詎其再因施用第一、二級毒品
    之案件，經臺灣屏東地方法院檢察署檢察官以九十一年度毒偵字第七四五號起訴
    後，由臺灣高等法院高雄分院於九十二年三月六日以九十一年度上訴字第一九三
    八號判處應執行有期徒刑一年二月確定，再經本院以九十一年毒聲字第九○九號
    裁定送強制戒治，嗣因戒治期滿三個月，其成績經評定為合格，認無繼續戒治之
    必要，經本院以九十二年毒聲字第一二八號裁定停止戒治，所餘戒治期間並付保
    護管束，詎料其於保護管束期間，再犯毒品危害防制條例第十條第一項之罪，有
    臺灣高等法院被告全國前案紀錄表及臺灣屏東地方法院檢察署刑案資料查註資料
    紀錄表各一份在卷可憑。是本件事證明確，被告犯行洵堪認定。
二、核被告甲○○所為，係犯毒品危害防制條例第十條第一項施用第一級毒品罪。被
    告持有第一級毒品海洛因之低度行為，為施用之高度行為所吸收，不另論罪。又
    被告先後多次施用第一級毒品之犯行，時間緊接，所犯構成要件相同，顯係基於
    概括之犯意反覆為之，為連續犯，應依刑法第五十六條規定，論以一罪，並加重
    其刑。公訴人雖僅就被告於九十二年四月十五日上午十一時三十分許回溯七十二
    小時內某時，在不詳地點，施用第一級毒品海洛因之犯行提起公訴，惟其餘部分
    與前開論罪科刑部分，有連續犯之裁判上一罪關係，應為起訴效力所及，本院自
    應併予審理，附此敘明。爰審酌被告前因施用毒品犯行，經觀察、勒戒及強制戒
    治後，仍故態復萌，於停止戒治期間即再施用毒品不輟，無視於毒品對於自身健
    康之戕害及國家對於杜絕毒品犯罪之禁令，惡性非輕，並審酌被告施用毒品之次
    數、犯後坦承犯行，態度尚佳等一切情狀，量處如主文所示之刑。扣案之注射針
    筒二支，為供犯罪所用之物且為被告所有，業據其供明在卷，爰併依刑法第三十
    八條第一項第二款規定沒收之。
據上論斷，應依刑事訴訟法第二百九十九條第一項前段，毒品危害防制條例第十條第
一項、第二十條第三項前段、刑法第十一條、第五十六條、第三十八條第一項第二款
，判決如主文。
中      華      民      國    九十二    年      八      月      四      日
                                臺灣屏東地方法院刑事第五庭
                  法  官   楊萬益
右正本證明與原本無異。
如不服本判決應於收受本判決送達後十日內向本院提出上訴書狀，其未敘述上訴理由
者，並得於提起上訴後十日內向本院補提理由書狀（均須按他造當事人之人數附繕本
 ）「切勿逕送上級法院」
                                    書記官   呂坤宗
中    華    民    國     九十二      年      八      月       七      日
附錄論罪科刑之法條︰
毒品危害防制條例第十條
施用第一級毒品者，處六月以上五年以下有期徒刑


司法院資訊處製作；財團法人民間司法改革基金會備份。
